臺灣高等法院高雄分院刑事裁定　　　　　　　　　　　九十三年度交抗字第五七號
　　抗　告　人　甲○○
　　即受處分人
右抗告人因聲明異議案件，不服臺灣屏東地方法院中華民國九十三年五月六日裁定（
九十三年度交聲字第四七號），提起抗告，本院裁定如左：
      主  文
抗告駁回。
      理  由
一、抗告意旨略以，抗告人之小客車是被誤認超速。警察之偵測車停於路旁隱密處，
    一人在車內監控儀器，另一人則車外聽候在車內之警員之指令，在有二車併行之
    情況下，在警車內者並不知道在外攔檢者是否為所偵測超速之車輛，抗告人被攔
    下當時，有二車並行，故警員認抗告人是違規超速，顯有瑕疵。當時之狀況為另
    一輛小貨車從陸橋高處向下坡行駛，若在橋頭以時速七十五公里行進不踩煞車，
    則車速很容易加速提昇到時速八十四公里，然抗告人之小客車從陸橋底部旁邊鄉
    道轉彎，進入台一線北上之省道，依常理推斷，轉彎處為原始起動點，此時抗告
    人之小客車從起駛加速到時速八十四公里，必須經過一段相當之距離，原裁定未
    考量此項事實，實不合理。又關鍵之加速距離不確定，不能推定抗告人有超速行
    駛之情況，必須先明確定位後才能由定位點推算還原到抗告人之小客車轉彎處之
    起動點必須四十公尺以上之距離，車速才能加速到時速八十四公里，抗告人之小
    客車行駛距起動原點至偵測車不到三十公尺，是不可能時速達八十四公里，原裁
    定未予查明即認抗告人有超速之違規，顯然有誤云云。
二、按汽車駕駛人行車速度，超過規定之最高時速，處新臺幣一千二百元以上二千四
    百元以下罰鍰；並記違規點數一點，道路交通管理處罰條例第四十條第一項、第
    六十三條第一項第一款分別定有明文。
三、經查，抗告人於民國九十年十月二十日十一時許，駕駛車號６Ｋ－０１３３號自
    小客車，行經台一線茄苳北上段，在行車最高速限七十公里之道路，經雷達測速
    器測得其行車速度八十四公里、超過規定之速限十四公里，為警員攔下等情，有
    台南縣警察局南縣警交字第Ｍ00000000號舉發違反道路交通管理事件通
    知單及交通部公路總局屏東監理站九十三年三月二十四日屏監違字第駕裁八二—
    Ｍ00000000號裁決書在卷可考，又證人即警員吳彰寶於原審到庭證明雷
    達測速器在二百公尺內，鎖定有超速的車輛，就是距離測速器最近的那一輛，我
    們判斷是那一部車被測速器測到，不會有錯等語。從而抗告人駕駛小客車在上開
    路段超速之違規情事，應堪認定。
四、抗告人前揭抗告意旨指：當時有一輛小貨車從陸橋高處，向下坡高速行駛，而抗
    告人之小客車從陸橋底部旁邊鄉道轉彎，進入台一線北上之省道，距離偵測點，
    不可能開到時速八十四公里。抗告人被攔下當時，同時有抗告人所駕駛之小客車
    及不明車號之小貨車、二車並行，故警員認抗告人是違規超速，顯有誤認云云。
    但查，依抗告人所繪之現場圖及所陳述之情況，小貨車在下坡狀態高速行駛，抗
    告人之小客車從轉彎處起駛狀態，依常理推斷，速度快慢不同，必定是小貨車在
    前，小客車在後，不可能二車並行，且警方所攔到的超速車輛應該是小貨車，但
    本件警方所鎖定的違規車輛卻是抗告人所駕駛的小客車，況且當時是否確有一輛
    小貨車從陸橋高處向下坡行駛、抗告人之小客車是否從陸橋底部旁邊鄉道轉彎，
    進入台一線北上之省道，抗告人均無法舉證以實其說，空言否認超速，難以置信
    。且警員吳彰寶已證明：「雷達測速器在二百公尺內，鎖定有超速的車輛，就是
    距離測速器最近的那一輛，我們判斷是那一輛車被測速器測到，不會有錯」等語
    ，是警方基於維護交通秩序、安全之職責所為舉發，自應受到合法、正確之推定
    ，抗告人之抗告並無理由。從而原審法院認原處分機關依道路交通管理處罰條例
    第四十條第一項規定裁處新臺幣二千四百元罰鍰，及依同條例第六十三條第一項
    第三款規定並記違規點數一點，並無不當，爰以裁定駁回抗告人之異議聲明，經
    核並無違誤，抗告人之抗告無理由，應予駁回。
四、據上論結，應依道路交通案件處理辦法第二十六條、刑事訴訟法第四百十二條，
    裁定如主文。
中      華      民      國    九十三    年      六      月     二十四   日
                              臺灣高等法院高雄分院刑事第一庭
                                  審判長法官  王光照
                                        法官  趙文淵
                                        法官  曾玉英
右正本證明與原本無異。
不得再抗告。
                                  法院書記官  黃麗蓉
中      華      民      國    九十三    年      六      月     二十四   日
